臺灣高等法院臺中分院刑事裁定　
110年度聲字第2079號
聲  請  人  臺灣高等檢察署臺中檢察分署檢察官     
受  刑  人  蔡岳勳
上列聲請人因受刑人數罪併罰有二裁判以上，聲請定其應執行之
刑（聲請案號：110年度執聲字第989號），本院裁定如下：
    主  文
甲○○因犯如附表所示各罪所處之刑，應執行有期徒刑伍年陸月。
    理  由
一、聲請意旨略以：受刑人甲○○（下稱受刑人）因犯詐欺數罪，
    先後經判決確定如附表。數罪中雖有刑法第50條第1項但書
    所列情形，惟受刑人已請求檢察官聲請定應執行刑，有臺灣
    臺中地方檢察署110年8月5日是否請求定應執行刑調查表足
    稽，應依刑法第50條第2項、第53條、第51條第5款規定，定
    其應執行之刑，爰依刑事訴訟法第477條第1項聲請裁定等語
    。
二、按裁判確定前犯數罪者，併合處罰之；數罪併罰，有二裁判
    以上者，依刑法第51條之規定，定其應執行之刑；又宣告多
    數有期徒刑，於各刑中之最長期以上，各刑合併之刑期以下
    定其刑期，但不得逾30年。刑法第50條第1項前段、第53條
    、第51條第5款分別定有明文。次按數罪併罰之定應執行之
    刑，係出於刑罰經濟與責罰相當之考量，並非予以犯罪行為
    人或受刑人不當之利益，為一種特別的量刑過程，相較於刑
    法第57條所定科刑時應審酌之事項係對一般犯罪行為之裁量
    ，為定應執行刑之宣告，乃對犯罪行為人本身及所犯各罪之
    總檢視，除應考量行為人所犯數罪反應出之人格特性，並應
    權衡審酌行為人之責任與整體刑法目的及相關刑事政策，在
    量刑權之法律拘束性原則下，依刑法第51條第5款之規定，
    採限制加重原則，以宣告各刑中之最長期為下限，各刑合併
    之刑期為上限，但最長不得逾30年，資為量刑自由裁量權之
    外部性界限，並應受法秩序理念規範之比例原則、平等原則
    、責罰相當原則、重複評價禁止原則等自由裁量權之內部抽
    象價值要求界限之支配，以使輕重得宜，罰當其責，俾符合
    法律授與裁量權之目的，以區別數罪併罰與單純數罪之不同
    ，兼顧刑罰衡平原則（最高法院100年度臺抗字第440號刑事
    裁定意旨參照）。又刑事訴訟法第370條第2項、第3項，已
    針對第二審上訴案件之定應執行之刑，明定有不利益變更禁
    止原則之適用，分屬不同案件之數罪併罰，倘一裁判宣告數
    罪之刑，曾經定其執行刑，再與其他裁判宣告之刑（或執行
    之刑）定其執行刑時，在法理上亦應同受此原則之拘束（最
    高法院103年度第14次刑事庭會議決議意旨參照），亦即另
    定之執行刑，其裁量所定之刑期，不得較重於前定之執行刑
    加計後裁判宣告之刑（或執行之刑）之總和（最高法院104
    年度台抗字第410號裁定意旨參照）。
三、查本件受刑人因犯詐欺等數罪，分經臺灣臺中地方法院、臺
    灣南投地方法院及本院先後判處如附表所示之刑確定，有各
    該案件判決及臺灣高等法院被告前案紀錄表在卷可查。又受
    刑人所犯如附表編號3至14所示各罪，均為不得易科罰金、
    不得易服社會勞動之罪，編號1、2所示之罪則均為得易科罰
    金、得易服社會勞動之罪，依刑法第50條第1項但書，原不
    得併合處罰，惟受刑人已於民國110年8月5日向檢察官聲請
    定應執行刑，此有臺灣臺中地方檢察署刑法第50條第1項但
    書案件是否聲請定應執行刑調查表1份在卷可憑，是以，本
    院認檢察官聲請定其應執行之刑為合法正當，應予准許。爰
    審酌受刑人所犯如附表所示各罪之犯罪態樣、時間間隔、侵
    害法益、各罪依其犯罪情節所量定之刑，及受刑人所犯如附
    表編號1、2所示之罪，前經臺灣臺中地方法院以107年度訴
    字第1629等號判決定其應執行有期徒刑10月確定；所犯如附
    表編號3至5所示之罪，前經本院以108年度金上訴字第2465
    號判決定其應執行有期徒刑2年確定；所犯如附表編號7、8
    所示之罪，前經本院以109年度金上訴字第1225等號判決定
    其應執行有期刑1年10月確定、所犯如附表編號9至14所示之
    罪，前經本院以108年度金上訴字第2464等號判決定其應執
    行有期徒刑4年4月確定等情，有前開各該刑事判決在卷可考
    ，則本院定應執行刑時，不得逾越刑法第51條第5款所定法
    律之外部界限，即不得重於附表所示各罪宣告刑之總和（即
    有期徒刑48年10月），亦應受內部界限之拘束，即不得重於
    附表編號1至2、3至5、7至8及9至14所定執行刑，加計附表
    編號6所定執行刑之總和即有期徒刑10年3月（計算式＝10月＋
    2年＋1年10月＋4年4月＋1年3月），暨比例原則、責罰相當原
    則等自由裁量權限，並參諸刑法第51條第5款係採限制加重
    原則等情，爰合併定其應執行之刑如主文所示。至於受刑人
    所犯如附表編號1、2所示之罪，雖均為得易科罰金，然與附
    表編號3至14所示不得易科罰金之刑併合處罰之結果，自不
    得併諭知易科罰金之折算標準，併此陳明。
四、依刑事訴訟法第477條第1項，刑法第50條第2項、第53條、
    第51條第5款，裁定如主文。
中　　華　　民　　國　　110 　年　　8 　　月　　20　　日
            刑事第十二庭   審判長法　官　張國忠
                                 法　官  李雅俐
                                 法　官  陳  葳
以上正本證明與原本無異。
如不服本裁定，應於收受送達後五日內向本院提出抗告書狀（須
附繕本）。
　　　　　　　　　　　　　     　書記官  蔡皓凡 

中　　華　　民　　國　　110 　年　　8 　　月　　20　　日


附表：受刑人甲○○定應執行刑案件一覽表
編號  1 2 3 罪名  詐欺 詐欺 詐欺 宣告刑  有期徒刑3月 有期徒刑6月 （共3罪） 有期徒刑1年3月（共2罪） 犯罪日期  106年8月6至8日 105年11月18日 106年4月24日 106年4月25日 107年9月19日 107年9月21日 偵查（自訴）機關年度案號  臺中地檢106年度偵字第30280號等  南投地檢108年度少連偵字第38號 最後事實審 法院 臺中地院  中高分院  案號 107年度訴字第1629號等  108年度金上訴字第2465號  判決日期 107年11月8日  109年1月8日 確定判決 法院 臺中地院  中高分院  案號 107年度訴字第1629號等  108年度金上訴字第2465號  確定日期 108年2月20日  109年2月20日 是否為得易科罰金、易服社會勞動之案件  得易科罰金 得易服社會勞動  不得易科罰金 不得易服社會勞動 備註  臺中地檢108年度執字第6825號（編號1、2定應執行有期徒刑10月）  南投地檢109年度執字第567號（編號3至5定應執行有期徒刑2年） 












編號  4 5 6 罪名  詐欺 詐欺 詐欺 宣告刑  有期徒刑1年5月 有期徒刑1年4月（共2罪） 有期徒刑1年3月 犯罪日期  107年9月20日 109年9月21日（2次） 107年9月6至7日 偵查（自訴）機關年度案號  南投地檢108年度少連偵字第38號  臺中地檢108年度少連偵字第247號 最後事實審 法院 中高分院  臺中地院  案號 108年度金上訴字第2465號  108年度原金訴字第8號  判決日期 109年1月8日  109年3月31日 確定判決 法院 中高分院  臺中地院  案號 108年度金上訴字第2465號  108年度原金訴字第8號  確定日期 109年2月20日  109年5月5日 是否為得易科罰金、易服社會勞動之案件  不得易科罰金 不得易服社會勞動  不得易科罰金 不得易服社會勞動 備註  南投地檢109年度執字第567號（編號3至5定應執行有期徒刑2年）  臺中地檢109年度執字第7314號 














編號  7 8 9 罪名  詐欺 詐欺 詐欺 宣告刑  有期徒刑1年7月 有期徒刑1年6月（共2罪） 有期徒刑1年4月（共6罪） 犯罪日期  107年9月21日 107年9月21日 107年10月2日 107年8月8日 107年9月13日 107年9月18日 107年10月1日 107年10月2日 107年10月3日 偵查（自訴）機關年度案號  南投地檢107年度偵字第5368號等  臺中地檢107年度偵字第28251號等 最後事實審 法院 中高分院  中高分院  案號 109年度金上訴字第1225號等  108年度金上訴字第2464號等  判決日期 109年8月26日  109年12月17日 確定判決 法院 中高分院  中高分院  案號 109年度金上訴字第1225號等  108年度金上訴字第2464號等  確定日期 109年9月23日  110年1月20日 是否為得易科罰金、易服社會勞動之案件  不得易科罰金 不得易服社會勞動  不得易科罰金 不得易服社會勞動 備註  南投地檢109年度執字第2507號（編號7、8定應執行有期徒刑1年10月）  臺中地檢110年度執字第3335號（編號9至14定應執行有期徒刑4年4月） 










編號  10 11 12 罪名  詐欺 詐欺 詐欺 宣告刑  有期徒刑1年6月（共5罪） 有期徒刑1年5月（共7罪） 有期徒刑1年2月（共2罪） 犯罪日期  107年8月8日 107年8月10日 107年8月10日 107年9月18日 107年10月2日 107年8月10日 107年9月11日 107年9月18日 107年9月18日 107年10月1日 107年10月2日 107年10月3日 107年8月12日 107年9月14日  偵查（自訴）機關年度案號  臺中地檢107年度偵字第28251號等   最後事實審 法院 中高分院    案號 108年度金上訴字第2464號等    判決日期 109年12月17日   確定判決 法院 中高分院    案號 108年度金上訴字第2464號等    確定日期 110年1月20日   是否為得易科罰金、易服社會勞動之案件  不得易科罰金 不得易服社會勞動   備註  臺中地檢110年度執字第3335號（編號9至14定應執行有期徒刑4年4月）   












編號  13 14 （以下空白） 罪名  詐欺 詐欺  宣告刑  有期徒刑1年3月（共3罪） 有期徒刑1年7月（共2罪）  犯罪日期  107年9月18日 107年9月18日 107年10月3日 107年9月18日 107年9月18日   偵查（自訴）機關年度案號  臺中地檢107年度偵字第28251號等   最後事實審 法院 中高分院    案號 108年度金上訴字第2464號等    判決日期 109年12月17日   確定判決 法院 中高分院    案號 108年度金上訴字第2464號等    確定日期 110年1月20日   是否為得易科罰金、易服社會勞動之案件  不得易科罰金 不得易服社會勞動   備註  臺中地檢110年度執字第3335號（編號9至14定應執行有期徒刑4年4月）